臺灣臺中地方法院刑事判決　　　　　　　　　　　　九十一年度訴字第一六七七號
　　公　訴　人　臺灣臺中地方法院檢察署檢察官
　　被　　　告　甲○○
右列被告因違反毒品危害防制條例案件，經檢察官提起公訴（九十一年度毒偵字第一
六三六號），本院判決如左：
    主  文
甲○○連續施用第一級毒品，處有期徒刑柒月，緩刑年，扣案之注射針筒壹支沒收
。
    事  實
一、甲○○前於民國（下同）八十八年間均因施用毒品案件，經本院分別以八十八年
    度毒聲字第四六九號及八十八年度毒聲字第二六五七號裁定送觀察勒戒後，分別
    於八十八年一、二月間及六月間二次執行觀察勒戒，均因無繼續施用毒品傾向，
    而分別由臺灣臺中地方法院檢察署檢察官於八十八年二月五日以八十八年度偵字
    第二八七二號及於八十八年六月二十一日以八十八年度偵字第九０四０號為不起
    訴處分確定。詎甲○○復基於概括犯意，自九十一年五月二十一日起至同年六月
    四日十五時許止，在臺中縣霧峰鄉○○路仙公廟等處，以針筒注射方式，約一週
    一次，連續施用第一級毒品海洛因多次。嗣於九十一年六月四日十七時四十分許
    ，在臺中縣霧峰鄉○○路八八九號前，為警盤查甲○○乘坐之機車，甲○○於所
    犯上開施用海洛因犯行為有偵查犯罪權之警員發覺前，即主動供述上揭施用海洛
    因犯行，並提出其所有供施用之注射針筒一支，始為警查獲。
二、案經臺中縣警察局霧峰分局報請臺灣臺中地方法院檢察署檢察官偵查起訴。
    理  由
一、訊據被告甲○○對於右揭時地多次施用第一級毒品海洛因之犯行均坦承不諱，且
    查，被告於九十一年六月四日為警查獲後，經採尿送驗結果，呈嗎啡陽性反應，
    有臺中縣衛生局檢驗尿水報告書在卷可參，復有被告所有供施用第一級毒品所用
    之注射針筒一支扣案可稽，且被告甫為警查獲時，為警拍攝被告因施用海洛因而
    於左手處遺留注射痕跡之相片可佐，足証被告自白施用海洛因犯行與事實相符。
    再查，被告前於八十八年間均因施用毒品案件，經本院分別以八十八年度毒聲字
    第四六九、二六五七號裁定送觀察勒戒後，分別於八十八年一、二月間及六月間
    二次執行觀察勒戒，均因無繼續施用毒品傾向，而分別由臺灣臺中地方法院檢察
    署檢察官於八十八年二月五日以八十八年度偵字第二八七二號及於八十八年六月
    二十一日以八十八年度偵字第九０四０號為不起訴處分確定等情，有臺灣臺中地
    方法院檢察署刑案資料查註紀錄表、臺灣高等法院被告全國前案紀錄表及臺灣臺
    中地方法院檢察署檢察官八十八年度偵字第二八七二、九０四０號不起訴處分書
    附卷可考，足見被告本件施用第一級毒品海洛因確係三犯施用第一級毒品犯行甚
    明。事証明確，被告三犯施用第一級毒品犯行堪予認定。
二、核被告所為，係犯毒品危害防制條例第十條第一項之施用第一級毒品罪。被告因
    施用第一級毒品而持有第一級毒品之低度行為，應為其施用第一級毒品之高度行
    為所吸收，不另論罪。又被告先後多次施用第一級毒品犯行，時間緊接，罪名與
    犯罪構成要件相同，顯係基於概括犯意反覆為之，為連續犯，以一罪論，並依法
    加重其刑。再按刑法第六十二條所謂發覺，固非以有偵查犯罪權之機關或人員確
    知其人犯罪無誤為必要，而對於其發生嫌疑時，即得謂已發覺；但此項對犯人之
    嫌疑，仍須有確切之根據得為合理之可疑者，始足當之，若單純主觀上之懷疑，
    要不得謂已發生嫌疑，最高法院七十二年臺上字第六四一號判例可資參照，查本
    件被告施用第一級毒品犯行，係為警發覺前，即於警方盤查時，被告主動供出上
    揭犯行及提出持有之海洛因等情，業據被告於本院自承在卷，其供稱：（法官問
    如何查獲？）被路檢攔下來，我朋友騎機車載我，被攔下來，他給我搜身，他叫
    我把身上的東西拿出來，我拿出針筒，警察說我有吸食海洛因，我說我之前同日
    下午三點多有吸，然後，我就被他抓到派出所。我被攔下時，因為警察是我住處
    的管區警員，他認識我，他問我，我是否還有在吸食，我說有，然後，他叫我把
    身上的東西拿出來等語，復有查獲警員即臺中縣警察局霧峰分局霧峰派出所警員
    李昔恩載明查獲經過之職務報告可佐，足見當時警方係基於單純主觀上之懷疑，
    尚非基於確切根據之合理可疑而向被告盤查訊問，而被告即主動對尚未發覺之施
    用海洛因犯行向警自首，與刑法第六十二條自首之規定相符，爰依刑法第六十二
    條前段減輕其刑。被告同時具有加重及減輕之事由，爰依法先加後減。爰審酌被
    告除因施用毒品，經觀察勒戒外，並無其他不良前科，其經二次觀察勒戒後，竟
    仍再施用海洛因，無視於毒品對於自身健康之戕害及國家對於杜絕毒品犯罪之禁
    令，又念及被告本件自首犯行，復於本院審理期間坦承犯行，態度良好，其施用
    海洛因並無危害他人，且施用毒品者均有相當程度之成癮性及心理依賴，其犯罪
    心態與一般刑犯罪之本質並不相同，容應以「病人」之角度為考量，並側重適當
    之醫學治療及心理矯治為宜，且被告經施以長時間之強制戒治，固屬保安處分之
    一種，然既與其所應受之刑罰，同係限制人身自由，揆諸比例原則，應予適當量
    刑，暨其施用海洛因之期間、次數等一切情狀，量處如主文所示之刑。末查，被
    前未曾受有期徒刑以上刑之宣告，有臺灣臺中地方法院檢察署刑案資料查註紀錄
    表及臺灣高等法院被告全國前案紀錄表在卷可按，被告坦承犯行，深具悔意，其
    經此教訓，當知警惕而無再犯之虞，本院綜核各情，所宣告之刑，認以暫不執行
    為適當，併予宣告緩刑三年，以啟自新。
三、扣案之注射針筒一支，係被告所有供施用第一級毒品所用之物，業據被告陳明在
    卷，爰依刑法第三十八條第一項第二款宣告沒收。
據上論斷，應依刑事訴訟法第二百九十九條第一項前段，毒品危害防制條例第十條第
一項、第二十條第三項前段，刑法第十一條前段、第五十六條、第六十二條前段、第
七十四條第一款、第三十八條第一項第二款，判決如主文。
中      華      民      國    九十一    年      八      月     十九     日
                                        臺灣臺中地方法院刑事第四庭
                                            法  官    黃  家  慧
右正本證明與原本無異。
如不服本判決，應於判決送達後十日內，向本院提出上訴狀。（須附繕本）
                                            書記官
中      華      民      國    九十一    年      八      月     十九     日
附論罪科刑法條
毒品危害防制條例第十條第一項：
施用第一級毒品者，處六月以上五年以下有期徒刑。
